【裁判字號】    98,交聲,1758
【裁判日期】    980721
【裁判案由】    聲明異議
【裁判全文】
臺灣臺中地方法院交通事件裁定        98年度交聲字第1758號
原處分機關  交通部公路總局臺中區監理所豐原監理站
異  議  人
即受處分人  甲○○
上列受處分人因違反道路交通管理處罰條例案件，對於交通部公
路總局臺中區監理所豐原監理站98年4月24日所為之處分（原處
分：豐監稽違字第裁63－E00000000號），聲明異議，本院裁定
如下：
    主  文
異議駁回。
    理  由
一、原處分機關即交通部公路總局臺中區監理所豐原監理站處分
    意旨略以：異議人即受處分人（下稱受處分人）甲○○所有
    之車牌號碼GZE－648號重型機車，於98年1月3日10時18分許
    停放於新竹縣新竹市○○街時，因有在禁止臨時停車處所停
    車之違規，經新竹市警察局交通隊員警以違反道路交通管理
    處罰條例56第1項1款之規定，製開舉發違反道路交通管理事
    件通知單予以舉發，受處分人不服，逾越應到案期限30日內
    提出申訴，原處分機關遂於98年4月24日以豐監稽違字第裁
    63－E00000000號裁決書，裁處受處分人罰鍰新臺幣（下同
    ）800元，該裁決書並於98年4月24日完成送達，以上均依法
    裁處，於法並無不合等語。
二、受處分人即甲○○之異議理由要以：伊所停車之處確實在地
    上劃有可供停車之白色停車格，因此伊並未違規停車，但是
    在伊申訴後，此白色停車格已被塗黑。在各縣市○○○道上
    ，有很多劃有停車標線可供停車，試問這些停放於人行道上
    之車輛是否違規，該如何處置，請求撤銷原處分云云。
三、按道路交通管理處罰條例所稱之「車輛」，係指在道路上以
    原動機行駛之汽車（包括機器腳踏車）或以人力、獸力行駛
    之車輛；道路交通安全規則所稱之「汽車」，係指在道路上
    不依軌道或電力架線而以原動機行駛之車輛（包含機器腳踏
    車），道路交通管理處罰條例第3 條第8 款、道路交通安全
    規則第2條第1項第1款定有明文。次按人行道，指為專供行
    人通行之騎樓、走廊及劃設供行人行走之地面道路、與人行
    天橋及人行地下道；人行道，不得臨時停車，交通處罰條例
    第3條第3款、交通安全規則第111條第1項第1款規定甚明；
    另設有禁止停車標誌之處所不得停車，交通安全規則第112
    條第1項第4款亦定有明文。又汽車駕駛人在禁止臨時停車處
    所停車者，處600元以上1,200元以下罰鍰，道路交通管理處
    罰條例第56條第1項第1款亦有明定。
四、經查：
  (一)本件受處分人甲○○所有之車號GZE－648號重型機車，於民
    國98年1月3日10時18分許，停放於在新竹市○○街處因有「
    在禁止臨時停車處所停車」之違規，而為新竹市警察局交通
    隊員警依道路交通管理處罰條例第56條第1項第1款規定逕行
    舉發，有新竹市警察局竹市警交字第E00000000號舉發違反
    道路交通管理事件通知單、交通部公路總局臺中區監理所豐
    原監理站豐監違字第裁63－E00000000號違反道路交通管理
    事件裁決書及違規現場照片在卷可稽，且受處分人亦不否認
    ，是本件受處分人有於上開時、地停放機車之事實堪予認定
    。
  (二)受處分人雖以其停放處所確實劃有供停車之白色停車格，於
    其申訴後，該白色停車格被塗黑等情詞置辯，惟查：依卷附
    之舉發照片因係影本致原處分機關無法清楚辨認本件舉發地
    點究竟有無劃有白色停車格，經本院依職權令請原舉發機關
    提出原舉發照片後，觀以本件原舉發彩色照片2幀，舉發當
    時有數十輛機車參差錯落停放於道路旁，本件受處分人停放
    之處地上鋪設有石磚，惟當時石磚上並未劃有任何白色機車
    停車格線，受處分人辯以伊停放機車之處所確實劃有停車格
    云云，顯與事實不符；又受處分人另辯稱該地點白色停車格
    事後己遭塗黑，惟依原舉發機關事後補呈之舉發地點照片，
    本件機車停放處所之地面鋪設有石磚，並未劃有任何白色線
    條，倘若該處原劃有白色停車線，縱事後遭刨除抑或塗黑，
    因石磚接縫處不易清除亦應殘留有白色線條之痕跡，惟該處
    石磚地面上並未留有任何將白色線條事後遭清除或塗黑之跡
    象，是受處分人所辯亦不足採。
  (三)至於受處分人辯稱其他縣市○○道上停放之機車是否違規云
    云，均與本件違規事實無涉，且受處分人不得以他人違規行
    為未受規制為自己違規行為合理化之理由，受處分人以前開
    理由置辯，並不得免其違規停車之責，受處分人所辯，均不
    足採，是受處分人於前揭時、地有違規之事實，足堪認定。
  (四)末按依違反道路交通管理處罰條例第56條第1項第1款機車在
    禁止臨時停車處所停車，期限內繳納或到案聽候裁決者，處
    罰鍰600元，逾越應到案期限30日內，繳納罰鍰或到案聽候
    裁決者，處罰鍰800元，於違反道路交通管理事件統一裁罰
    基準表亦明文規定，本件舉發違反道路交通管理事件通單所
    載之應到案日期為98年2月26日前，而受處分人遲至逾越應
    到案期限30日內之98年3月3日始到案提出申訴，玆有交通違
    規陳述單及查詢單1份附卷可按，故本件原處分機關以受處
    分人違反上揭之規定裁處罰鍰800元，核無違誤，受處分人
    異議為無理由，應予駁回。
五、據上論斷，應依道路交通管理處罰條例第87條第2項、道路
    交通案件處理辦法第19條，裁定如主文。
中    華    民    國    98    年    7     月    21    日
                     交通法庭    法  官  洪挺梧
以上正本證明與原本無異。
如不服本裁定，應於收受送達後5日內向本院提出抗告狀。（應
附繕本）
                                 書記官  劉雅玲
中    華    民    國    98    年    7     月    21    日


司法院資訊處製作；財團法人民間司法改革基金會備份。
